臺灣臺南地方法院民事判決　九十年度婚字第七三六號
　　原　　　告　乙○○
　　訴訟代理人　彭冀湘律師
　　被　　　告　甲○○
右當事人間請求離婚事件，本院判決如左：
    主      文
准原告與被告離婚。
訴訟費用由被告負擔。
    事實及理由
一、原告起訴主張：兩造於民國七十七年一月十六日結婚，婚後不久，被告即染上賭
    博惡習，置原告於不顧，即連原告生病發燒達四十多度，被告仍不管原告之死活
    ，外出賭博，原告結婚時所戴之戒指、項鍊等手飾亦為被告拿去典當，均未贖回
    ，另原告懷孕時，被告亦不關心照料原告，任原告自生自滅。被告原係於布行工
    作，每月薪資從未拿回家用，原告為了生計，迫不得已於七十八年間返回娘家居
    住迄今，兩造分居已長達十二年餘，被告從未表示伊願改過懺悔，亦未要求原告
    返家團聚，僅曾打電話至原告娘家，辱原告之父，恫嚇原告之母，原告之父因
    長年飽受被告之辱及搔擾，氣不過於九十年七月二十六日去世，原告在此精神
    壓力下，幾近崩潰，常有自殺之念頭，上述被告所為應符合不堪同居之虐待。又
    兩造之生活環境及思想觀念早已各異，且分居十二年餘，夫妻間之感情已不存在
    ，形同陌路，足證兩造婚姻生活已生破綻，並達客觀上難以維持婚姻之程度。爰
    依民法第一千零五十二條第一項第三款或同條第二項規定，提起本件訴訟等情，
    並聲明如主文所示。
二、被告則以：原告之父係自己跌倒摔死，非被被告氣死。又原告結婚之手飾係為家
　　庭生活費用之故，伊才將之售予金飾店，非如原告所述是拿去典當。再原告發燒
　　到三十八度時，伊是在家裏打牌，因原告說其可忍受，故伊才未將原告送醫。且
　　伊均有將薪水交予其母作為家庭生活費用，未若原告係將薪水拿回娘家補貼死會
    會款。而原告回娘家後，伊有請原告回家團圓，但原告拒不回家，伊乃於七十九
　　年間告訴原告如果不回家，就要做個了結，但後來就不了了之。伊承認伊曾打電
　　話去原告娘家人，但原告如果要離婚，應該自己出面等語，資為抗辯。
三、得心證之理由：
（一）原告主張兩造於七十七年一月十六日結婚，原告於七十八年間返回娘家居住迄
      今，兩造分居已長達十二年餘，被告曾打電話至原告娘家，辱原告之父之事
      實，業據提出戶籍謄本為證，且經證人楊俊傑證述屬實，復為被告所是認，應
      堪信為真實。
（二）按婚姻乃一男一女之兩性結合，以誠摯情感與責任為基礎，組織家庭共同生活
      為目的，由夫妻雙方本於互信、互愛、互諒之精神，於共同生活中相互提攜扶
      持，以經營幸福圓滿之婚姻家庭生活。故有足以破壞共同生活或難以維持共同
      生活之情事發生者，雖其情事不合民法第一千零五十二條第一項各款所定要件
      ，亦得依同條第二項規定請求離婚。而是否為難以維持婚姻之重大事由，其判
      斷標準為婚姻是否已生破綻而無回復之希望，婚姻之破綻不僅須一方主觀上已
      喪失維持婚姻之意願，且客觀上該難以維持婚姻之事實，須達任何人處於同一
      環境下，均喪失維持婚姻意願之程度。經查，本件兩造自七十八年間起迄今，
      已分居長達十二年，互不往來，因兩造之共同生活已不存在，且時間長久，顯
      已對兩造之思想觀念及生活習慣造成差距日大之影響。再者，被告於兩造分居
      期間，未思及如何維繫夫妻之情感，尚且打電話至原告娘家，辱原告之父，
      益加深兩造間隙，並使兩造之婚姻喪失情愛與尊重之基礎，致婚姻之幸福美滿
      與和諧狀態已無回復之可能。是以本件兩造之婚姻關係足認已生破綻，且甚難
      期待當事人能破鏡重圓，而任何人處於相同環境下，亦均將喪失維持婚姻之意
      願，因認兩造之婚姻確有難以維持之重大事由，且前開事由，亦難認應由原告
      負責。準此，原告依民法第一千零五十二條第二項規定請求離婚，為有理由，
      應予准許。原告雖又主張民法第一千零五十二條第一項第三款規定之事由，惟
      其離婚之請求依同條第二項之規定，已予准許，則其請求離婚之訴訟目的已實
      現，爰不贅述其他事由，附此敘明。
（三）結論：本件原告之訴為有理由，並依民事訴訟法第七十八條，判決如主文。
中　　　華　　　民　　　國　　九十一　　年　　一　　　月　　　三　　　　日
                                臺灣臺南地方法院家事庭
~B法　　　官　張季芬
右為正本係照原本作成
如對本判決上訴，須於判決送達後廿日內向本院提出上訴狀
中　　　華　　　民　　　國　　九十一　　年　　一　　　月　　　三　　　　日
~B法院書記官　魏安里
